【裁判字號】    98,訴,1525
【裁判日期】    990212
【裁判案由】    偽造文書等
【裁判全文】
臺灣彰化地方法院刑事判決              98年度訴字第1525號
公  訴  人  臺灣彰化地方法院檢察署檢察官
被      告  丙○○
上列被告因偽造文書等案件，經檢察官提起公訴（98年度偵字第
3835號），本院判決如下：
    主  文
丙○○共同行使偽造公文書，足以生損害於公眾及他人，處有期
徒刑壹年肆月，如附表一所示之物均沒收；又共同行使偽造公文
書，足以生損害於公眾及他人，處有期徒刑壹年陸月，如附表二
所示之物均沒收。主刑部分應執行有期徒刑貳年捌月。
    犯罪事實
一、丙○○與真實姓名年籍均不詳之成年詐欺集團成員，共同基
    於意圖為自己不法所有及行使偽造公文書之犯意聯絡，先由
    該詐騙集團之某成員偽造非表彰官署資格、僅作為收款證明
    使用之「臺灣臺北地方法院印聯單收據專用」印章以印刷套
    印方式蓋於偽製之空白「臺灣台北地方法院收據」3 份（均
    為1 式3 聯）後，並均接續在該收據第1 聯法院存根之填單
    員、收款員欄內偽造「邱家霖」之簽名署押各2 枚（該偽造
    之簽名並複寫至同份收據之第2 聯審計處存根及第3 聯收據
    ）；再偽造「臺灣臺北地方法院監管科印」印章乙枚，蓋用
    該偽造「臺灣臺北地方法院監管科印」印文於偽製之「臺灣
    台北地方法院地檢署監管科」公文後，該集團成員即利用事
    先由不詳管道所得知之資料（包括受詐騙對象之姓名、國民
    身分證字號及聯絡電話），分別為下列犯行：
（一）於民國97年12月5 日13時許，該詐騙集團所屬之某成員先
      假冒新竹郵局人員，撥打電話向甲○○○佯稱：有人要自
      你新竹郵局帳戶內提領新臺幣（下同）85萬元等語，再由
      其他成員先後佯稱為李姓警員、侯名皇檢察官，謊稱：因
      你帳戶內有不明匯入款項，涉嫌洗錢案件，必須將帳戶內
      之存款交付保管，若清查後沒問題，該筆款項會於36小時
      後歸還等語，致使甲○○○誤信為真，乃依照指示提領19
      8 萬元款項，並由該集團成員指派丙○○，於同年月8 日
      15 時 許，前往彰化縣鹿港鎮○○路黃昏市場旁向甲○○○收取198 萬元之款項，並將如附表一編號1 所示之「臺
      灣台北地方法院地檢署監管科九十七年度存字第682 號」
      公文及如附表一編號2 所示之「臺灣台北地方法院收據」
      等偽造公文書各1 份予甲○○○，足以生損害於邱建霖、
      臺灣臺北地方法院、臺灣臺北地方法院檢察署製作公文之
      正確性，並使甲○○○陷於錯誤，遂將款項198 萬元悉數
      交付予丙○○收執。
（二）於97年12月10日上午11時許，該詐騙集團所屬之某成員先
      假冒玉山銀行人員，撥打電話向乙○○○佯稱：有1 名吳
      姓男子欲自你玉山銀行帳戶內提領58萬元等語，嗣經乙○○○告知該成員無此筆存款後，電話隨即轉由另名詐欺集
      團成員，並佯稱為林姓警員，謊稱：你身份證件遭冒用開
      立公司，造成多人損失，必須將帳戶內之存款交付保管以
      辦理公證等語，致使乙○○○誤信為真，乃依照指示提領
      55萬元款項，並由該集團成員指派丙○○，於同年月11日
      上午11時許，前往位於彰化縣鹿港鎮○○路之慈普寺旁向
      乙○○○收取55萬元之款項，並將如附表二編號1 所示之
      「臺灣台北地方法院收據」1 份予乙○○○，足以生損害
      於邱建霖及臺灣臺北地方法院製作公文書之正確性，並使
      乙○○○陷於錯誤，遂將款項55萬元悉數交付予丙○○收
      執；嗣於同日下午某時，該詐騙集團又承上詐欺取財及行
      使偽造公文書之接續犯意，由該集團某成員以相同方式，
      對乙○○○佯稱必須再交付公證費65萬元，致乙○○○誤
      以為真，乃依照指示再提領65萬元款項，該集團成員亦指
      派丙○○，於同日下午16時許，前往彰化縣鹿港鎮鹿港國
      中前向乙○○○收取65萬元之款項，並將如附表二編號2
      所示之「臺灣台北地方法院收據」1 份予乙○○○，足以
      生損害於邱建霖及臺灣臺北地方法院製作公文書之正確性
      ，並使乙○○○陷於錯誤，遂將款項65萬元悉數交付予丙○○收執。嗣經甲○○○、乙○○○發覺有異報警處理，
      而循線查知上情。
二、案經甲○○○、乙○○○訴由彰化縣警察局鹿港分局報請臺
    灣彰化地方法院檢察署檢察官偵查起訴。
     理    由
一、證據能力部分：
（一）按被告以外之人於審判外之言詞或書面陳述，除法律有規
      定者外，不得作為證據；又被告以外之人於審判外之陳述
      ，雖不符合同法第159 條之1 至第159 條之4 之規定，但
      經當事人於審判程序同意作為證據，法院審酌該言詞陳述
      或書面陳述作成時之情況，認為適當者，亦得為證據。當
      事人、代理人或辯護人於法院調查證據時，知有第159 條
      第1 項不得為證據之情形，而未於言詞辯論終結前聲明異
      議者，視為有前項之同意，刑事訴訟法第159 條第1 項及
      第159 條之5 分別定有明文。經查，本判決下列所引用之
      各該被告以外之人於審判外之陳述，固屬傳聞證據，但檢
      察官、被告於本院準備程序及審判期日中，均同意此部分
      之供述證據有證據能力，且迄至言詞辯論終結前亦未撤回
      前開同意，本院審酌相關言詞陳述或書面陳述作成時之情
      況，認為適當，且無違法不當及證明力明顯過低之瑕疵，
      故揆諸前開規定，爰依刑事訴訟法第159 條之5 規定，認
      前揭證據資料均有證據能力，合先敘明。又被告就本案犯
      罪事實之自白及其他不利之陳述，查無刑事訴訟法第156
      條第1 項、第158 條之2 規定情形，且與依法調查所得事
      實相符，自得援引被告自白為認定其有罪之證據，至本件
      其他非供述證據，均無違法取得或顯不可信之情事，揆諸
      前揭規定，自得為證據。
（二）又扣案偽造之「臺灣台北地方法院地檢署監管科九十七年
      度存字第682 號」公文書1 紙（偵卷第26頁）、臺灣台北
      地方法院收據3 份（偵卷第27頁至第29頁），因非屬供述
      證據而無傳聞法則之適用，且係法定程序（指經命所有人
      提出扣押）合法所扣得，並非屬違法所取得之物，且亦與
      本案具有關聯性，當有證據能力，併予敘明。
二、訊據被告丙○○矢口否認有何行使偽造公文書、詐欺取財等
    犯行，辯稱：其從來沒有去過鹿港，也沒見過告訴人甲○○○和乙○○○，從其所持用之0000000000號行動電話之通聯
    記錄就可以知道案發當日其並不在鹿港云云。惟查：
（一）告訴人甲○○○於上揭時地遭詐騙集團成員以上揭方式詐
      取財物，而被告丙○○除向其收取198 萬元，其交付如附
      表一所示之偽造公文書等情，業據證人即告訴人甲○○○
      迭於警詢、偵查中及本院審理時證述綦詳在卷。證人甲○○○於警詢中證稱：97年12月5 日下午約13時許，伊在家
      裡接到1 通電話，電話中該人自稱是新竹郵局人員，並說
      有人要提領伊帳戶內之現金85萬元，後來又有1 個自稱李
      姓警員之人打電話給伊，說伊帳戶有不明款項匯入，涉嫌
      洗錢案件，必須將存款交付保管，若清查後沒問題，該筆
      款項會於36小時後歸還，伊信以為真，就前往合作金庫提
      領198 萬元，並在97年12月8 日15時在約定的彰化縣鹿港
      鎮○○路黃昏市場旁交付給1 名前來收取款項之男子，該
      男子給伊臺灣台北地方法院地檢署監管科公文及臺灣台北
      地方法院收據後就離開了等語（警卷第12頁至第14頁），
      且經警提供6 名被指認人供指認結果，確認該收取款項之
      人即係被告丙○○，有彰化縣警察局鹿港分局指認犯罪嫌
      疑人紀錄表1 紙在卷可參（警卷第17頁）；嗣於偵查中具
      結證稱：伊接到詐騙電話，對方說伊涉及洗錢，必須將帳
      戶內款項交付保管，36小時後就歸還，伊才在97年12月8
      日下午約15時許，到鹿港鎮○○路黃昏市場旁將現金198
      萬元交給1 名男子，該男子並交給伊監管科收據等語，且
      經檢察官提供6 名被指認人供指認，證人甲○○○亦再度
      確認該收取款項之人即係被告丙○○無誤（偵卷第112 頁
      ）；而證人甲○○○於本院審理時指證稱：「（問：你是
      否交付金錢給在庭被告丙○○？）我覺得很面熟」等語（
      本院卷第93頁反面），而經本院提示指認犯罪嫌疑人紀錄
      表供指認後，證人甲○○○復證稱：警詢照片有頭髮比較
      面熟，被告就是那天向我收錢的人等語（本院卷第93頁反
      面）。本院衡諸證人甲○○○與被告素不相識，本無甘冒
      偽證罪之風險及良心上之譴責而誣陷被告，且證人甲○○○迭於警詢、偵訊中，以多人指認之方式明確指認被告，
      並在本院審理時描述其能指認被告之原因，復無前後矛盾
      之處，且依證人甲○○○交付款項之時間係在白天，並係
      當面為之，而所交付之款項復係鉅款，對該當面收受其鉅
      額款者之面貌自當印象深刻，是堪認證人甲○○○應無誤
      認被告之情，所述應屬事實，而堪採信。
（二）告訴人乙○○○於上揭時地遭詐騙集團成員以上揭方式詐
      取財物，而被告丙○○除分別向其收取55萬元、65萬元之
      款項，並分別交付如附表二所示之偽造公文書等情，業據
      證人即告訴人乙○○○迭於警詢、偵查中及本院審理時指
      證述綦詳在卷。證人乙○○○於警詢中證稱：97年12月10
      日上午約11時許，伊在家裡接到1 通電話，電話中該人自
      稱是玉山銀行人員，並說有位吳姓男子要提領伊帳戶內之
      現金58萬元，伊告知對方無此筆存款後，電話隨即轉由另
      名自稱為林姓警員之人，並說伊身份證件遭人冒用，有很
      多人損失要對伊提出告訴，承辦此案的王姓檢察官要求伊
      必須交出1 筆錢作公證費，伊信以為真，就前往鹿港合作
      社提領55萬元，並在約定的彰化縣鹿港鎮○○路之慈普寺
      旁交付給1 名前來收取款項之男子，但伊回家後對方又要
      伊再領65萬元，伊才於當日下午16時許到彰化縣鹿港鎮鹿
      港國中前，將65萬元交給之前取款的男子等語（警卷第19
      頁至第23頁），且經警提供6 名被指認人供指認結果，確
      認該收取款項之人即係被告丙○○，有彰化縣警察局鹿港
      分局指認犯罪嫌疑人紀錄表乙紙在卷可參（警卷第24頁）
      ；嗣於偵查中具結證稱：伊接到詐騙電話，對方說伊證件
      被冒用，很多人損失要告伊，對方說只要交1 筆錢出來公
      證，就能幫伊處理，伊才在97年12月11日上午約11時許，
      到鹿港鎮慈普寺旁交55萬現金給1 名男子，但同日下午15
      時許，對方又說要拿65萬元公證費，伊先到鹿港鎮保聖宮
      前沒遇到人，對方又約伊在同日下午16時許，在鹿港國中
      前見面，並把65萬元交給同1 名男子等語，且經檢察官提
      供6 名被指認人供指認，證人乙○○○亦再度確認該收取
      款項之人即係被告丙○○無誤（偵卷第112 頁）；而證人
      乙○○○於本院審理時指證稱：伊確定錢就是交給現在在
      庭上的被告丙○○，因為臉型都一樣，胖瘦差不多，現在
      只是瘦一點等語（本院卷第92頁）。本院衡諸證人乙○○○與被告素不相識，本無甘冒偽證罪之風險及良心上之譴
      責而誣陷被告，且證人乙○○○迭於警詢、偵訊中，以多
      人指認之方式明確指認被告，並在本院審理時亦明確指認
      被告，復無前後矛盾之處，且依證人乙○○○交付款項之
      時間係在白天，並係當面為之，而所交付之款項復係鉅款
      ，對該當面收受其鉅額款者之面貌自當印象深刻，是堪認
      證人乙○○○應無誤認被告之情，所述應屬事實，而堪採
      信。
（三）此外，復有指認犯罪嫌疑人紀錄表2 份（警卷第17頁、第
      24頁）、偽造之「臺灣台北地方法院地檢署監管科九十七
      年度存字第682 號」公文書1 紙（偵卷第26頁）、臺灣台
      北地方法院收據3 份（偵卷第27頁至第29頁）扣案可證，
      並有證人甲○○○、乙○○○所持用電話之通聯調閱查詢
      單2 份（偵卷第43頁至第48頁）、現場監視器翻拍照片8
      張（偵卷第32頁至第35頁）及車籍查詢基本資料詳細畫面
      1 張（偵卷第30頁）附卷足憑。
（四）被告雖辯稱：從其所持用之0000000000號行動電話之通聯
      記錄就可以知道案發當日其並不在鹿港云云，然查：
   1、門號0000000000號行動電話於告訴人甲○○○交付款項之
      97年12月8 日及告訴人乙○○○交付款項之97年12月11日
      ，該門號之通訊基地台站台位址固分別位於台北縣、桃園
      縣，此有遠傳公司雙向通聯紀錄1 份附卷可稽（本院卷第
      32頁至第47頁，原始電子檔磁片附於偵卷第134 頁），然
      該門號之申登人為呂冠儀而非被告乙節，為被告所不否認
      ，亦有查詢資料1 紙（本院卷第50頁）在卷足憑，是該門
      號是否確為被告所持用，即不無疑問。
   2、本案告訴人乙○○○係分別於97年12月11日案發當日上午
      11 時 許交付55萬元及下午16時許交付65萬元款項，然觀
      諸門號0000000000號行動電話於當日之雙向通聯紀錄（本
      院第35頁至第39頁），該門號當日之通訊基地台站台位址
      雖均位於臺北縣，然該門號自當日上午9 時12分許至下午
      18 時16 分許之間，長達9 個小時均無任何通訊紀錄，則
      以現今便利之交通情形，被告於9 小時中自臺北前往鹿港
      向告訴人乙○○○取款，再返回臺北，亦非難事，是該門
      號縱為被告所持用，然上開通訊監察譯文內容，亦難採為
      有利於被告之證據。
   3、觀諸門號0000000000號行動電話於97年12月7 日至同年月
      12日之雙向通聯紀錄（本院第32頁至第47頁），該門號與
      門號0000000000號行動電話於此期間之6 日內有40餘通之
      通話紀錄，與門號0000000000號行動電話更有高達58通之
      通話紀錄，而門號0000000000號行動電話之申登人為林侑
      蓁、門號0000000000號行動電話之申登人陳文賢等情，有
      遠傳公司查詢資料（本院卷第23頁）、中華電信查詢資料
      （本院卷第26頁）各1 份在卷可稽，惟被告於本院審理時
      自承：伊並不認識林侑蓁，也不認識陳文賢等語明確（本
      院卷第80頁），衡諸現今社會常情，於如此短暫期間內有
      多達數十餘通通訊之雙方，其間應有一定之熟稔交情，如
      該0000000000號行動電話確為被告所持用，豈有完全不認
      識通話對方之理？是被告所辯門號0000000000號行動電話
      為其所持用乙節，顯與常情不符，並不足採。
   4、綜上，被告空言辯稱該0000000000門號為其所持用，無非
      臨訟卸責之詞，要無可採。
（五）末以測謊鑑識係就被測試人於測試時之心理狀況所產生之
      生理反應，據以判斷被測試人有無說謊，常因受測人對於
      問題之理解及受測人心理、智識之成熟與否而受影響，因
      此所為之測謊結果，僅足為偵辦案件之參考方法，未必準
      確，僅得於所使用之測謊儀器及其測試之問題與方法具專
      業可靠性時，依補強性法則供裁判之佐證，惟究不得作為
      有罪或無罪判決之唯一證據，本案事證既明已如前述，亦
      無再依檢察官聲請送測謊鑑定之必要，附此敘明。
（六）綜上所論，本件事證明確，被告犯行均堪予認定，應予依
      法論科。
三、論罪科刑部分：
（一）按刑法所謂公印，係指公署或公務員職務上所使用之印信
      而言；所謂公印或公印文，係專指表示公署或公務員資格
      之印信而言，即俗稱大印與小官印及其印文（最高法院22
      年上字第1904號判例意旨參照）。又公印之形式凡符合印
      信條例規定之要件而製頒，無論為印、關防、職章、圖記
      ，如足以表示其為公務主體之同一性者，均屬之（最高法
      院89年台上字第3155號判決意旨可參）。本件如附表一編
      號2 、附表二所示偽造之「臺灣台北地方法院印（聯單收
      據專用章）」印文9 枚（1 式3 聯，共3 份），其上既有
      「聯單收據專用章」字樣，即非依印信條例規定製發且表
      示該機關資格者，自非公印或公印文，僅屬於普通印文。
      另如附表一編號1 所示偽造之「臺灣臺北地方法院監管科
      印」，因臺灣臺北地方法院並無監管科，足見該偽造之印
      章並非依印信條例規定、由上級機關所製發、表示公署資
      格之印信，揆諸前開說明，自非公印，而僅屬普通印章，
      是以如附表一編號1 所示文件上所蓋之上述印文，亦非公
      印文；而附表一編號1 所示偽造之公文書上，雖有「主任
      檢察官侯名皇」字樣，然被告供稱不知係以何方式偽造製
      作，且該等記載僅為識別各該職名之意，尚難認屬印文，
      先予敘明。
（二）次按公文書係指公務員職務上製作之文書，刑法第10條第
      3 項定有明文，而刑法上偽造文書罪，係著重於保護公共
      信用之法益，即使該偽造文書所載名義製作人實無其人，
      而社會上一般人仍有誤信其為真正文書之危險，仍難阻卻
      犯罪之成立（最高法院54年臺上字第1404號判例參照）。
      查本件如附表一編號2 及附表二所示之「臺灣台北地方法
      院收據」3 紙，均係冒用公署名義所為之文書，自屬公文
      書。而附表編號1 所示之「臺灣台北地方法院地檢署監管
      科九十七年度存字第682 號」公文1 紙，雖係以臺北地方
      法院檢察署監管科之名義製作，且該檢察署實際上並無此
      一單位，然其內容均與犯罪偵查事項有關，核與檢察署之
      業務相當，一般人苟非熟知檢察組織，尚不足以分辨該單
      位是否實際存在，仍有誤信該文書為公務員職務上所製作
      之真正文書之危險，揆諸前揭判例所示，堪認如附表編號
      1 所示之偽造文書，亦應為偽造之公文書無訛。
（三）核被告如犯罪事實欄一（一）（二）所載之行為，均係犯
      刑法第216 條、第211 條之行使偽造公文書罪、第339 條
      第1 項之詐欺取財罪。被告與其他年籍不詳之詐欺集團之
      成員間，就前揭犯行，有犯意聯絡與行為分擔，應論以共
      同正犯。再被告與其他姓名年籍不詳之詐騙集團成員間共
      同所為犯罪事實欄一之（一）所示行使偽造公文書罪及詐
      欺取財罪間；犯罪事實欄一之（二）所示行使偽造公文書
      罪及詐欺取財罪間，均為一行為觸犯數罪名，為想像競合
      犯，均應從較重之行使偽造公文書罪處斷。被告與上開共
      犯等在附表一編號1 所示之偽造公文書上偽造「臺灣臺北
      地方法院監管科印」印文，及於如附表一編號2 、附表二
      所示之偽造公文書上偽造「臺灣台北地方法院印- 聯單收
      據專用」之印文及偽造「邱建霖」簽名之行為，均為偽造
      公文書之部分行為，而其等偽造公文書後復持以行使，偽
      造之低度行為，為行使之高度行為所吸收，均各不另論罪
      。再被告於犯罪事實欄一（二）所為向證人乙○○○騙取
      款項之行為，實係基於單一之犯意，為單一之行騙計畫所
      涵括，並利用具相關連性之事由、機會對同一被害人接續
      實施，侵害同一法益，且在時間及空間上有其密切、連貫
      性，各行為之獨立性極為薄弱，依一般社會健全關念，在
      時間差距上，難以強行分開，在刑法評價上，以視為數個
      舉動之接續施行，合為包括之一行為予以評價，較為合理
      ，應論以接續犯。被告先後所犯犯罪事實欄一之（一）（
      二）所載之2 次行使偽造公文書，犯意及行為均各別，應
      分論併罰。爰審酌被告正值青年，卻不知以正當方法獲取
      報酬，反加入詐騙集團，假藉政府執法機關之名義，共同
      向被害人甲○○○、乙○○○收取所騙財物，造成被害人
      因而受有重大損失，並嚴重詆毀政府機關或檢察機關公文
      書之信用性、正確性及司法機關之公信力，所生危害重大
      ，復飾詞狡辯，否認犯行，顯然毫無悔意，暨被告之犯罪
      之動機、目的、手段、生活狀況、智識程度及考量其所得
      利益達318 萬元等一切情狀，各量處如主文所示之刑，並
      定如主文所示之執行刑，以資懲戒。
四、末按被告用以詐欺取財之偽造、變造等書類，既已交付於被
    害人收受，則該物非屬被告所有，除偽造書類上偽造之印文
    、署押，應依刑法第219 條予以沒收外，依同法第38條第3
    項之規定，即不得再對各該書類諭知沒收（最高法院43年臺
    上字第747 號判例意旨參照）。經查，本件扣案如附表一編
    號1 所示之「臺灣台北地方法院地檢署監管科九十七年度存
    字第682 號」偽造公文書1 紙及如附表一編號2 所示之「臺
    灣臺北地方法院收據」公文書1 份，均業交付被害人甲○○○收執；而如附表二所示之「臺灣臺北地方法院收據」公文
    書2 份，亦業交付被害人乙○○○收執，自均非屬被告或上
    開共犯等所有之物，無從逕予諭知沒收。然上開如附表一編
    號1 所示之「臺灣台北地方法院地檢署監管科九十七年度存
    字第682 號」偽造公文書右下角之「臺灣臺北地方法院監管
    科印」印文1 枚及附表一編號2 、附表二所示之「臺灣台北
    地方法院收據」偽造公文書正上方之「臺灣臺北地方法院印
    - 聯單收據專用」之印文共9 枚（1 式3 聯，共3 份，每聯
    上均有1 枚印文）、其下方填單員、收款員欄上偽造之「邱
    建霖」署押計18枚（1 式3 聯，共3 份，第一聯偽造之2 枚
    署押均複寫至第2 聯及第3 聯），不問屬於犯人與否，均應
    依刑法第219 條宣告沒收。另如附表一編號3 所示之偽造「
    臺灣臺北地方法院監管科印」印章1 枚、附表一編號4 及附
    表二編號3 所示之偽造「臺灣臺北地方法院印- 聯單收據專
    用」印章1 枚，雖均未扣案，惟無證據證明已滅失，依刑法
    第219 條規定，不問屬於犯人與否，均應併予宣告沒收之
據上論斷，應依刑事訴訟法第299 條第1 項前段，刑法第216 條
、第211 條、第339 條第1 項、第28條、第219 條、第55條、第
51條第5款，刑法施行法第1 條之1 ，判決如主文。
本案經檢察官陳建佑到庭執行職務。
中    華    民    國    99    年     2    月    12    日
                  刑事第二庭     審判長法  官  石馨文
                                       法  官  羅永安
                                       法  官  江彥儀
以上正本證明與原本無異。
如不服本判決應於收受判決後10日內向本院提出上訴書狀，並應
敘述具體理由；其未敘述上訴理由者，應於上訴期間屆滿後20日
內向本院補提理由書（均須按他造當事人之人數附繕本）「切勿
逕送上級法院」。
告訴人或被害人對於判決如有不服具備理由請求檢察官上訴者，
其上訴期間之計算係以檢察官收受判決正本之日期為準。
中    華    民    國    99    年    2     月    12    日
                                        書記官  黃明慧
附錄論罪科刑法條:
中華民國刑法第211條
（偽造變造公文書罪）
偽造、變造公文書，足以生損害於公眾或他人者，處 1 年以上
7 年以下有期徒刑。
中華民國刑法第216條
（行使偽造變造或登載不實之文書罪）
行使第 210 條至第 215 條之文書者，依偽造、變造文書或登載
不實事項或使登載不實事項之規定處斷。
中華民國刑法第339條第1項
（普通詐欺罪）
意圖為自己或第三人不法之所有，以詐術使人將本人或第三人之
物交付者，處 5 年以下有期徒刑、拘役或科或併科 1 千元以下
罰金。
附表一（告訴人甲○○○部分）
┌──┬─────────┬────────────┬───────────┬────┐
│編號│證物名稱          │內含偽造之印文、署押    │  沒收物              │扣案物品│
│    │                  │                        │                      │所在頁次│
├──┼─────────┼────────────┼───────────┼────┤
│1   │偽造之「臺灣台北地│「臺灣臺北地方法院監管科│偽造之「臺灣臺北地方法│警卷第26│
│    │方法院地檢署監管科│印」印文壹枚            │院監管科印」印文壹枚  │頁      │
│    │印九十七年度存字第│                        │                      │        │
│    │682 號」公文書壹紙│                        │                      │        │
│    │                  │                        │                      │        │
├──┼─────────┼────────────┼───────────┼────┤
│2   │偽造之97年12月8 日│「臺灣臺北地方法院印- │偽造之「臺灣臺北地方│警卷第27│
│    │「臺灣台北地方法院│   聯單收據專用」印文參 │  法院印- 聯單收據印」│頁      │
│    │收據」壹份（一式三│   枚（一式三聯，第一聯 │  印文參枚            │        │
│    │聯）              │   法院存根、第二聯審計 │偽造之「邱建霖」署押│        │
│    │                  │   處存根、第三聯收據上 │  陸枚                │        │
│    │                  │   均各壹枚印文）       │                      │        │
│    │                  │「邱建霖」署押貳枚    │                      │        │
│    │                  │  （該偽造之署押並複寫至│                      │        │
│    │                  │   同份收據之第二聯審計 │                      │        │
│    │                  │   處存根及第三聯收據） │                      │        │
│    │                  │                        │                      │        │
├──┼─────────┼────────────┼───────────┼────┤
│3   │偽造之「臺灣臺北地│                        │偽造之「臺灣臺北地    │未扣案  │
│    │方法院監管科印」之│                        │方法院監管科印」之    │        │
│    │印章1 顆          │                        │印章壹顆              │        │
│    │                  │                        │                      │        │
│    │                  │                        │                      │        │
├──┼─────────┼────────────┼───────────┼────┤
│4   │偽造之「臺灣臺北地│                        │偽造之「臺灣臺北地    │未扣案  │
│    │方法院印- 聯單收據│                        │方法院印-聯單收據專   │        │
│    │專用」之印章1 顆  │                        │用」之印章壹顆        │        │
│    │                  │                        │                      │        │
│    │                  │                        │                      │        │
└──┴─────────┴────────────┴───────────┴────┘
附表二（告訴人乙○○○部分）
┌──┬─────────┬────────────┬───────────┬────────┐
│編號│證物名稱          │其上偽造之印文          │  沒收物              │扣案物品所在頁次│
│    │                  │                        │                      │                │
├──┼─────────┼────────────┼───────────┼────────┤
│1   │偽造97年12月11日實│「臺灣臺北地方法院印- │偽造之「臺灣臺北地方│警卷第28頁      │
│    │收金額伍拾伍萬元之│   聯單收據專用」印文參 │  法院印- 聯單收據印」│                │
│    │「臺灣台北地方法院│   枚（一式三聯，第一聯 │  印文參枚。          │                │
│    │收據」壹份（一式三│   法院存根、第二聯審計 │偽造之「邱建霖」署押│                │
│    │聯）              │   處存根、第三聯收據上 │  陸枚。              │                │
│    │                  │   均各壹枚印文）       │                      │                │
│    │                  │「邱建霖」署押貳枚    │                      │                │
│    │                  │  （該偽造之署押並複寫至│                      │                │
│    │                  │   同份收據之第二聯審計 │                      │                │
│    │                  │   處存根及第三聯收據） │                      │                │
├──┼─────────┼────────────┼───────────┼────────┤
│2   │偽造97年12月11日實│「臺灣臺北地方法院印- │偽造之「臺灣臺北地方│警卷第29頁      │
│    │收金額陸拾伍萬元之│   聯單收據專用」印文參 │  法院印- 聯單收據印」│                │
│    │「臺灣台北地方法院│   枚（一式三聯，第一聯 │  印文參枚。          │                │
│    │收據」壹份（一式三│   法院存根、第二聯審計 │偽造之「邱建霖」署押│                │
│    │聯）              │   處存根、第三聯收據上 │  陸枚。              │                │
│    │                  │   均各壹枚印文）       │                      │                │
│    │                  │「邱建霖」署押貳枚    │                      │                │
│    │                  │  （該偽造之署押並複寫至│                      │                │
│    │                  │   同份收據之第二聯審計 │                      │                │
│    │                  │   處存根及第三聯收據） │                      │                │
│    │                  │                        │                      │                │
├──┼─────────┼────────────┼───────────┼────────┤
│3   │偽造之「臺灣臺北地│                        │偽造之「臺灣臺北地    │未扣案          │
│    │方法院印- 聯單收據│                        │方法院印-聯單收據專   │                │
│    │專用」之印章1 顆  │                        │用」之印章壹顆        │                │
│    │                  │                        │                      │                │
│    │                  │                        │                      │                │
└──┴─────────┴────────────┴───────────┴────────┘

司法院資訊處製作；財團法人民間司法改革基金會備份。
